# 请教陈版主：外资企业投资总额

提问人：一路小跑跑 时间：2013-11-20 17:37:45
陈版主，您好，请教您关于外资企业投资总额的问题：
1. 如果预计投资总额达不到批准证书上批准的金额，需要在多长时间内去相关部门申请减少投资总额？
2. 投资总额实际有多少，该如何计算？包括报表上的哪些项目呢？
3. 如果投资总额达不到要求，会有什么处罚后果么？
公司注册资本已经全额缴足。
谢谢陈老师。

回答人：chenyiwei
投资总额并不是一个会计上的概念，而是因为早期的外商投资企业多数采用“项目制”，即为了特定的投资项目而设立外商投资企业，因此需要测算项目的投资总额，更多地是一个投资核准管理的口径。因此投资总额与特定的会计科目之间没有对应关系，也很难根据会计科目的余额或者发生额推算出投资总额。 投资总额通常理解等于企业的注册资本加借款。目前外汇管理中通过“投注差”方式控制外商投资企业举借外债的额度。即一个外商投资企业举借外债的限额按照以下公式控制：投资总额－注册资本>=中长期外债累计发生额＋短期外债余额。